【裁判字號】    90,交聲,33
【裁判日期】    900411
【裁判案由】    違反道路交通管理處罰條例聲明異議
【裁判全文】
臺灣桃園地方法院交通事件裁定                        九十年度交聲字第三三號
    異  議  人
    即受處分人  甲○○
右列受處分人因違反道路交通管理處罰條例案件，對於交通部公路局新竹區監理所桃
園監理站於民國八十九年十二月十九日以桃監裁五字第裁五二－Ｃ00000000
號違反道路交通管理事件裁決書所為之處分聲明異議，本院裁定如左：
    主    文
異議駁回。
    理    由
一、聲明異議意旨略以：異議人於民國八十九年十月六日凌晨一時二十五分許，駕駛
    車號Ｖ五－六六六八號自用小客車行經台北縣永和環河快速道路時，為執勤警員
    攔檢，當時因同車之友人與執勤警員為是否實施酒精濃度測試而生口語衝突，致
    執勤警員並未對異議人實施酒精濃度測試即行離開，詎異議人突於八十九年十二
    月二十二日收受交通部公路局新竹區監理所桃園監理站（下稱桃園監理站）桃監
    裁五字第裁五二－Ｃ00000000號裁決書，依道路交通管理處罰條例第三
    十五條第一項第三款規定，裁處異議人罰鍰新台幣（下同）一萬二千元，吊扣駕
    駛執照六個月之處分，惟異議人當時並無拒絕實施酒精濃度測試，且異議人亦未
    收受舉發單，原處分實有未合，為此聲明異議云云。
二、按汽車駕駛人有拒絕接受酒精濃度、毒品及類似管制藥品測試之檢定者，處新台
    幣六千元以上一萬二千元以下罰鍰，並當場禁止其駕駛及吊扣其駕駛執照六個月
    。道路交通管理處罰條例第三十五條第一項第三款定有明文。經查，本件異議人
    於八十九年十月六日一時二十五分許，駕駛車號Ｖ五－六六六八號自用小客車行
    經台北縣永和環河快速道路時，為執勤警員實施路檢攔停，因其車內酒味濃厚，
    經警要求駕駛人即異議人實施酒精濃度測試，惟異議人不願配合施測，其同車友
    人亦出面說項，致生口語衝突，延滯約二十分鐘後，異議人仍不願配合施測，警
    員始以拒測為由以北縣警交字第Ｃ00000000號舉發違反道路交通管理事
    件通知單開單告發等情，業據證人即台北縣警察局警員萬郁文到庭證述在卷，異
    議人雖辯稱伊當時並無拒絕測試，係警員不讓伊測試云云，惟查，證人即警員萬
    郁文係依據法令從事公務之人員，其與異議人並無仇隙，異議人如自始即願配合
    施測，則以施測方式，僅需施測人以口對測試機吐氣瞬間即可完成，其竟會拖延
    至二十分鐘之久，足見異議人辯稱並無拒絕施測及警員不讓伊施測云云，顯與常
    情不合，並無可採；又異議人於警員舉發後，拒絕於舉發單上簽名，經警面告應
    於八十九年十月二十二日至桃園監理站到案，有前開舉發違反道路交通管理事件
    通知單上之附註可稽，則警員既已告知應到案之時間地點，異議人以其未收受舉
    發單，而質疑原處分機關即桃園監理站桃監裁五字第裁五二－Ｃ0000000
    0號裁決書之法效性，亦無可參。從而裁決機關援引前揭法條裁處異議人罰鍰一
    萬二千元，並吊扣駕駛執照六個月，於法洵無不合。異議人聲明異議意旨仍執陳
    詞，指摘原處分不當，非有理由，應予駁回。
三、據上論斷，應依道路交通管理處罰條例第八十七條第二項，道路交通案件處理辦
    法第十九條，裁定如主文。
中        華        民        國      九十    年    四    月    十一    日
                                臺灣桃園地方法院交通法庭
                                    法  官  黃  斯  偉
右正本證明與原本無異。
如不服本裁定，應於裁定送達後五日內向本院提出抗告狀。
                      書記官  薛  淑  玲
中        華        民        國      九十    年    四    月    十一    日


司法院資訊處製作；財團法人民間司法改革基金會備份。
